# BOT业务会计处理（参照合同能源管理 orPPP业务）？

提问人：YY0830 时间：2022-11-17 16:13:40
公司为客户（电厂）建设环保设备以满足环保要求，以BOT形式建造，建造期无固定收费，以运营期收费。是否满足合同能源管理的定义？参照合同能源管理还是否可参照解释 14 号PPP的会计处理？烦指教。

回答人：chenyiwei
合同能源管理可以采用租赁或PPP两种会计模式中的任意一种。实务中可能是“租赁+运营服务”组合更多见。参考：《中审众环研究 2020 》之“问题4-2-24（节能减排服务中用能单位的会计处理）”。